# 处置唯一子公司后处置日前损益的处理问题

提问人：土豆拉拉 时间：2017-11-23 15:24:49
请教陈版，如果参照《企业会计准则第 32 号——中期财务报告》第四条规定，母公司处置唯一子公司后除期初比较数据的问题外，本期无需编制合并报表，只须编制个别报表，相应地，只需要在个别报表层面按照《企业会计准则第 2 号——长期股权投资（ 2014年修订）》第十五条第二款对丧失控制权时个别报表层面的处理原则处理即可。 但是在处置不唯一子公司时，对于期末合并报表还是要反映该被处置子公司在处置日前的损益及现金流，涉及少数股东的还要确认少数股东损益。 那么被处置的唯一子公司处置日前的损益和现金流在哪里体现？还是无需体现？请您解惑

回答人：chenyiwei
如果处置当期不编制合并报表，则事实上被处置的唯一子公司处置日前的损益和现金流是无处体现的。